臺灣士林地方法院刑事判決
110年度訴字第540號
公  訴  人  臺灣士林地方檢察署檢察官
被      告  周東霖  民國00年0月00日生


選任辯護人  徐偉峯律師
            尤彰澤律師
上列被告因違反商業會計法等案件，經檢察官提起公訴（110 年
度偵字第13105號），本院判決如下：
    主  文
周東霖犯如附表二所示之罪，各處如附表二所示之刑。應執行有
期徒刑伍月，如易科罰金，以新臺幣壹仟元折算壹日。
    事  實
一、周東霖係址設臺北市○○區○○路○段000號樂暘實業有限公司（
    下稱樂暘公司）之實際負責人及處理公司帳務之人，
　　為商業會計法規範之會計人員。其明知樂暘公司於民國100
    年3月至104年9月間，並未銷售貨物或服務予如附表一所示
    之19家營業人，竟基於填製不實會計憑證、幫助他人逃漏營
    業稅（起訴書附表編號1至3部分除外）之犯意，於如附表一
    所示之時間，虛偽開立如附表一所示之統一發票共274紙，
    交付予如附表一所示19家之營業人充當進項憑證使用，使其
    中16家營業人（不含起訴書附表編號1、2、3之仁和綠能科
    技有限公司、泰鈿國際有限公司、明明國際企業有限公司等
    3家公司）持之向稅捐稽徵機關申報扣抵該期銷項稅額，以
    此方式幫助各該16家營業人逃漏營業稅額共計新臺幣（下同
    ）10,763,603元（起訴書附表編號1、2、3所示仁和綠能科
    技有限公司、泰鈿國際有限公司、明明國際企業有限公司等
    3家公司因係虛設行號，實際上完全無營業行為，自無營利
    事業所得可言，因此本身均無逃漏稅捐情形，周東霖開發票
    予上開3家營業人之行為亦不能論以幫助他人逃漏稅捐刑責
    ，是檢察官並未起訴周東霖就起訴書附表編號1至3部分涉犯
    幫助逃漏稅捐犯行），足以生損害於稅捐稽徵機關對於營業
    稅徵課管理及正確性。
二、案經財政部臺北國稅局移送臺灣士林地方檢察署檢察官偵查
    起訴。　　
    理  由
壹、證據能力
    被告以外之人於審判外之陳述，雖不符前4條之規定，而經
    當事人於審判程序同意作為證據，法院審酌該言詞陳述或書
    面陳述作成時之情況，認為適當者，亦得為證據，刑事訴訟
    法第159條之5第1項定有明文。本案據以認定被告周東霖犯
    罪之供述證據，有關被告以外之人於審判外之陳述，公訴人
    、被告及其辯護人於本院準備程序時已同意均有證據能力（
    本院110年度訴字第540號卷【下稱本院卷】第72頁），復經
    本院審酌認該等證據之作成無違法、不當或顯不可信之情況
    ，而非供述證據亦非公務員違背法定程序所取得，依刑事訴
    訟法第159條之5規定、第158條之4規定之反面解釋，均有證
    據能力，合先敘明。
貳、實體部分
一、上列犯罪事實，業據被告坦承不諱（本院卷第69、96、109
    頁），核與證人即被告女兒暨樂暘公司95年2月23日至103年
    10月23日名義負責人周依蕾於110年4月7日偵訊時證述：「
    我於95年2月至103年10月間擔任樂暘公司名義負責人，我沒
    有過問公司的事情，我是家中大女兒，是我父親周東霖請我
    幫忙出名當負責人…我對於公司經營狀況都不瞭解，但我知
    道公司地址，也有進去過，公司沒有請任何員工，報稅、開
    發票都是我父親在處理，領發票也是我父親去處理…樂暘公
    司的實際負責人是周東霖，從有公司到現在都是周東霖在處
    理…樂暘公司的相關大小章及存摺都是在周東霖身上，由周
    東霖保管」等語相符（臺灣士林地方檢察署110年度他字第1
    025號卷【下稱他卷】第59頁），並有樂暘公司95年2月23日
    起至104年1月23日之歷次變更登記表（臺北國稅局查緝案件
    稽查報告書㈠第19至42頁）、經濟部商業司樂暘公司登記公
    示資料查詢紀錄（臺北國稅局查緝案件稽查報告書㈠第43至4
    4頁）、財政部臺北國稅局南港稽徵所108年11月5日財北國
    稅南港營業字第1080753923號函暨所附樂暘公司設立（變更
    ）登記時申領統一發票購票證申請書及相關資料影本（臺北
    國稅局查緝案件稽查報告書㈠第48至109頁），及財政部臺北
    國稅局審查四科查緝案件稽查報告（臺北國稅局查緝案件稽
    查報告書㈠第3至9頁、報告書㈡第427至433頁、報告書㈢第735
    至739、788至803頁）、如附表一「備註一」欄所示樂暘公
    司銷項憑證明細資料表等件在卷為憑，足認被告前開自白與
    事實相符。又起訴書附表編號15、16所載被告開立發票張數
    ，與卷內證據有異（參附表一「備註一」欄所示證據出處）
    ，各應予更正為4張、8張，其合計銷售額應隨之更正為2,40
    4,928元、1,556,280元，合計稅額亦應隨之更正為120,246
    元、77,815元，附此敘明。
二、綜上，本案事證明確，被告上開犯行洵堪認定，應予依法論
    科。
三、論罪科刑
  ㈠被告為上開行為後，稅捐稽徵法第43條第1項規定業於110年1
    2月17日修正公布，並自同年月19日生效施行，此次修正前
    稅捐稽徵法第43條第1項規定：「教唆或幫助犯第41條或第4
    2條之罪者，處3年以下有期徒刑、拘役或科6萬元以下罰金
    」；修正後則規定：「教唆或幫助犯第41條或第42條之罪者
    ，處3年以下有期徒刑，併科100萬元以下罰金」，前開比較
    新舊法結果，修正後之規定，並未較有利於被告，是依刑法
    第2條第1項前段規定，就被告本案犯行，自應適用被告行為
    時即修正前之稅捐稽徵法第43條第1項規定。
　㈡按統一發票乃證明事項之經過而為造具記帳憑證所根據之憑
    證，屬商業會計法第15條第1款所規定之原始憑證，而為同
    法所規定會計憑證之一種，主辦或經辦會計人員，如明知為
    不實之事項，而開立不實之統一發票，係犯同法第71條第1
    款之以明知為不實之事項而填製會計憑證罪，該罪為刑法第
    215條業務上登載不實文書罪之特別規定，依特別法優於普
    通法之原則，自應優先適用，無再論以刑法第215條業務上
    登載不實文書罪之餘地。再按稅捐稽徵法第43條第1項之罪
    為一獨立之犯罪型態，為獨立之處罰規定，此所謂幫助，乃
    犯罪之特別構成要件，有別於刑法上之幫助犯，並非逃漏稅
    捐者之從犯。茲被告係樂暘公司之實際負責人及處理公司帳
    務之人，屬商業會計法之主辦或經辦會計人員，是被告填製
    如附表一所示內容不實之統一發票，交付附表一所示各營業
    人作為進項憑證，供其等持向稅捐機關申報扣抵營業稅款（
    起訴書附表編號1至3所示3營業人除外），而以此方式幫助
    該等納稅義務人逃漏營業稅捐，核被告所為（即每2個月為1
    期開立不實統一發票予附表一所載各營業人幫助逃漏稅捐之
    犯行），均係犯商業會計法第71條第1款之填製不實會計憑
    證罪，另就附表一編號1至2、4至6、8至10、13至15、17至1
    9、21至25、27至32、34至38、40至44、46至77部分亦同時
    犯修正前稅捐稽徵法第43條第1項之幫助逃漏稅捐罪。
　㈢被告以樂暘公司之名義，各針對如附表一所示之各營業人分
    別於100 至104 年間之各期發票月開立數張不實發票行為，
    均係屬於同一報稅期間所填製不實會計憑證或幫助逃漏稅捐
    之犯行，其於同一報稅期間開立數張不實統一發票，仍屬基
    於單一犯罪決意而在時空密接狀態下，接續實行相同構成要
    件之行為，由於各行為之獨立性極為薄弱，依一般社會健全
    觀念，在時間差距上，難以強行分開，在刑法評價上，以視
    為數個舉動之接續施行，合為包括之一行為予以評價，較為
    合理，而應各論以接續犯。
　㈣被告所為各如附表一編號1至2、4至6、8至10、13至15、17至
    19、21至25、27至32、34至38、40至44、46至77部分所示於
    各營業稅期間填製不實會計憑證交付各營業人而幫助他人逃
    漏稅捐犯行，依社會通念，應認係基於同一犯罪故意，而實
    行一個犯罪行為，屬一開立不實發票行為同時觸犯填製不實
    會計憑證罪及幫助他人逃漏稅捐罪，均為想像競合犯，應各
    依刑法第55條規定，從一重之填製不實會計憑證罪處斷。
　㈤所謂集合犯，乃其犯罪構成要件中，本就預定有多數同種類
    之行為將反覆實行，立法者以此種本質上具有複數行為，反
    覆實行之犯罪，認為有包括一罪之性質，因而將此種犯罪歸
    類為集合犯，特別規定為一個獨立之犯罪類型，例如營業犯
    、收集犯、職業犯等。而商業會計法第71條第1款之不實填
    製會計憑證罪及稅捐稽徵法第43條第1項之幫助納稅義務人
    以不正當方法逃漏稅捐罪，自其犯罪構成要件觀察，尚無從
    認定立法者本即預定該犯罪之本質，必有數個同種類行為而
    反覆實行之犯罪，且在刑法修正實施前，實務亦似無此見解
    ，故前開二罪均難認係集合犯（最高法院99年度台上字第78
    17號、101年度台上字第657號判決參照）。且關於營業稅之
    申報，依加值型及非加值型營業稅法第35條第1項明定，營
    業人除同法另有規定外，不論有無銷售額，應以每2月為一
    期，於次期開始15日內，向主管稽徵機關申報。而每年申報
    時間，依加值型及非加值型營業稅法施行細則第38條之1第1
    項規定，應分別於每年1月、3月、5月、7月、9月、11月之1
    5日前向主管稽徵機關申報上期之銷售額、應納或溢付營業
    稅額。是每期營業稅申報，於各期申報完畢，即已結束，以
    「一期」作為認定逃漏營業稅次數之計算，區別不難，獨立
    性亦強，於經驗、論理上，似難以認定逃漏營業稅，可以符
    合接續犯之行為概念，是應分別視其犯罪時間係在刑法修正
    刪除連續犯之前或之後，而分別依連續犯論以一罪，或予分
    論併罰（最高法院100年度台上字第4962號判決、101年度台
    上字第3275號判決、101年度台上字第4362號判決參照）。
    本案被告以樂暘公司名義，先後開立如附表一所示之不實統
    一發票予如附表一所示之營業人，供其等據以向主管稽徵機
    關於各期申報期限前申報營業稅，幫助犯罪之對象既屬有別
    ，且不同營業人之需求各異，依前開說明，應同時以「一期
    」及「對象」作為認定逃漏營業稅次數之計算，因認被告開
    立不實統一發票，以幫助如附表一所示之各營業人逃漏各期
    稅捐，所犯商業會計法第71條第1款填製不實會計憑證罪之
    各次犯行，均犯意各別，行為互殊，應予分論併罰。
 ㈥按刑法第59條所謂「犯罪之情狀顯可憫恕」，必於審酌一切犯
   罪情狀，在客觀上顯然足以引起一般同情，認為縱宣告法定
   最低刑度猶嫌過重者，始有其適用。考量被告所開立之不實
   發票張數高達274張、幫助逃漏營業稅額高達10,763,603元，
   數量非微、情節非輕，仍應給予適當之制裁，不容輕縱，且
   審酌具體一切犯罪情狀，亦難認客觀上有何顯然足以引起一
   般同情、縱予宣告法定最低刑度仍嫌過重之情事，自無刑法
   第59條之適用餘地，是辯護人主張被告應依刑法第59條減輕
   其刑，難認有據。
 ㈦爰審酌被告擔任樂暘公司實際負責人及處理公司會計業務之人
   ，竟以公司名義開立不實統一發票，幫助他人逃漏稅捐，所
   開立之不實發票張數、總金額均非微，其所為不僅使會計事
   項發生不實結果，破壞商業會計憑證之公共信用，並因此幫
   助他人逃漏稅捐，直接危害國家財政收入及賦稅制度之正確
   性及公平性，造成稅捐機關稽徵審核稅額花費相當成本，法
   治觀念實有偏差，惟念其犯後終能坦承犯行，態度尚可，且
   無證據證明其等有從中獲得任何利益（詳後述），暨考量其
   前科犯行、犯罪之動機、手段、情節，及被告於本院審理時
   自陳之智識程度、家庭經濟狀況等一切情狀（本院卷第109頁
   ），分別量處如附表二主文欄所示之刑，並均諭知易科罰金
   折算標準，併定其應執行之刑及諭知易科罰金之折算標準。
四、沒收　　　
　㈠查被告行為後，刑法有關沒收規定，業於104年12月17日修正
    、於同年月30日公布，其中刑法第38條之3復於105年5月27
    日再經修正、於同年6月22日公布，並皆自105年7月1日施行
    。又刑法第2條第2項規定：「沒收、非拘束人身自由之保安
    處分適用裁判時之法律。」其立法理由略謂：「本次沒收修
    正經參考外國立法例，以切合沒收之法律本質，認沒收為本
    法所定刑罰及保安處分以外之法律效果，具有獨立性，而非
    刑罰（從刑），為明確規範修法後有關沒收之法律適用爰明
    定適用裁判時法。」故關於沒收之法律適用，尚無新舊法比
    較之問題，於新法施行後，應一律適用新法之相關規定。
　㈡按犯罪所得，屬於犯罪行為人者，沒收之，前二項之沒收，
    於全部或一部不能沒收或不宜執行沒收時，追徵其價額；第
    1項及第2項之犯罪所得，包括違法行為所得、其變得之物或
    財產上利益及其孳息，刑法第38條之1第1項前段、第3項、
    第4項分別定有明文。經查，本案卷內並無積極證據可認被
    告有自本件犯行中獲有任何報酬或對價，無從認定其有犯罪
    所得，爰不為沒收、追徵之諭知。至如附表一所示營業人因
    被告犯行而逃漏稅捐取得之不法利益，尚非被告本案犯罪所
    得，自毋庸宣告沒收，併予指明。
據上論斷，應依刑事訴訟法第299條第1項前段，商業會計法第71
條第1款，110年12月17日修正前稅捐稽徵法第43條第1項，刑法
第2條第1項前段、第11條前段、第55條、第51條第5款、第41條
第1項前段，判決如主文。　　
本案經檢察官胡原碩提起公訴，檢察官謝榮林到庭執行職務。
中    華    民    國   111    年    6     月    16    日
                  刑事第五庭  審判長法  官  黃 怡 瑜

                                    法  官  李 郁 屏

                                    法  官  黃 瀞 儀　　
以上正本證明與原本無異。
如不服本判決應於收受送達後20日內向本院提出上訴書狀，並應
敘述具體理由。其未敘述上訴理由者，應於上訴期間屆滿後20日
內向本院補提理由書( 均須按他造當事人之人數附繕本) 「切勿
逕送上級法院」。
                                    書記官  李 俊 錡  
中　　華　　民　　國　　111 　年　　6 　　月　　16　　日

附錄本案論罪科刑之依據：
商業會計法
第 71 條
商業負責人、主辦及經辦會計人員或依法受託代他人處理會計事
務之人員有下列情事之一者，處五年以下有期徒刑、拘役或科或
併科新臺幣六十萬元以下罰金：
一、以明知為不實之事項，而填製會計憑證或記入帳冊。
二、故意使應保存之會計憑證、會計帳簿報表滅失毀損。
三、偽造或變造會計憑證、會計帳簿報表內容或毀損其頁數。
四、故意遺漏會計事項不為記錄，致使財務報表發生不實之結果
    。
五、其他利用不正當方法，致使會計事項或財務報表發生不實之
    結果。

（110年12月17日修正前）稅捐稽徵法
第 43 條第 1 項
教唆或幫助犯第四十一條或第四十二條之罪者，處三年以下有期
徒刑、拘役或科新臺幣六萬元以下罰金。
附表一
編號 逃漏營業稅期間 營業人名稱 發票月份 發票號碼 銷售金額（新臺幣/元） 營業稅額（新臺幣/元） 備註一 證據出處 備註二 對應之起訴書附表編號 1 100年3、4月 士加股份有限公司 100年3月 SY00000000 1,773,540 88,677  臺北國稅局查緝案件稽查報告書（二）卷第351頁 即起訴書附表編號15  ★起訴書附表原記載開立張數為2張，應更正為4張     100年4月 SY00000000 14,188 709  臺北國稅局查緝案件稽查報告書（二）卷第351頁 即起訴書附表編號15  ★起訴書附表原記載開立張數為2張，應更正為4張 2 101年3、4月 仕強微電科技股份有限公司 101年3月 AH00000000 1,954,523 97,726 臺北國稅局查緝案件稽查報告書（二）卷第356頁 即起訴書附表編號10    101年4月 AH00000000 1,814,028 90,701 臺北國稅局查緝案件稽查報告書（二）卷第356頁 即起訴書附表編號10    101年4月 AH00000000 1,954,694 97,735 臺北國稅局查緝案件稽查報告書（二）卷第356頁 即起訴書附表編號10 3 101年5、6月 仁和綠能科技有限公司 101年6月 BW086l7466 1,132,700 56,635 臺北國稅局查緝案件稽查報告書（二）卷第345頁 即起訴書附表編號1     101年6月 BW086l7467 1,333,129 66,656 臺北國稅局查緝案件稽查報告書（二）卷第345頁 即起訴書附表編號1  4 101年5、6月 仁和精釀生技股份有限公司 101年6月 BW086l746l 1,306,600 65,330 臺北國稅局查緝案件稽查報告書（二）卷第345頁 即起訴書附表編號4     101年6月 BW086l7463 40,000 2,000 臺北國稅局查緝案件稽查報告書（二）卷第345頁 即起訴書附表編號4  5 101年5、6月 仕強微電科技股份有限公司 101年5月 BW00000000 1,904,834 95,242 臺北國稅局查緝案件稽查報告書（二）卷第356頁 即起訴書附表編號10 6 101年5、6月 君佑企業有限公司 101年6月 BW00000000 750,000 37,500 臺北國稅局查緝案件稽查報告書（二）卷第344頁 即起訴書附表編號18    101年6月 BW00000000 690,000 34,500 臺北國稅局查緝案件稽查報告書（二）卷第344頁 即起訴書附表編號18 7 101年7、8月 仁和綠能科技有限公司 101年7月 DK00000000 915,900 45,795 臺北國稅局查緝案件稽查報告書（二）卷第346頁 即起訴書附表編號1     101年7月 DK00000000 830,100 41,505 臺北國稅局查緝案件稽查報告書（二）卷第346頁 即起訴書附表編號1  8 101年7、8月 次世代照明股份有限公司 101年7月 DK00000000 1,435,000  71,750 臺北國稅局查緝案件稽查報告書（二）卷第357頁 即起訴書附表編號5     101年8月 DK00000000 1,845,000 92,250 臺北國稅局查緝案件稽查報告書（二）卷第357頁 即起訴書附表編號5     101年8月 DK00000000 1,435,000 71,750 臺北國稅局查緝案件稽查報告書（二）卷第357頁 即起訴書附表編號5     101年8月 DK00000000 1,230,000 6l,500 臺北國稅局查緝案件稽查報告書（二）卷第357頁 即起訴書附表編號5     101年8月 DK00000000 1,558,000 77,900 臺北國稅局查緝案件稽查報告書（二）卷第357頁 即起訴書附表編號5     101年8月 DK00000000 1,640,000 82,000 臺北國稅局查緝案件稽查報告書（二）卷第357頁 即起訴書附表編號5     101年8月 DK00000000 1,927,000 96,350 臺北國稅局查緝案件稽查報告書（二）卷第357頁 即起訴書附表編號5     101年8月 DK00000000 1,435,000 71,750 臺北國稅局查緝案件稽查報告書（二）卷第357頁 即起訴書附表編號5     101年8月 DK00000000 1,640,000 82,000 臺北國稅局查緝案件稽查報告書（二）卷第357頁 即起訴書附表編號5  9 101年7、8月 宏其實業有限公司 101年7月 DK00000000 1,025,000  51,250 臺北國稅局查緝案件稽查報告書（二）卷第340頁 即起訴書附表編號6     101年8月 DK00000000 1,230,000 61,500 臺北國稅局查緝案件稽查報告書（二）卷第340頁 即起訴書附表編號6     101年8月 DK00000000 525,000 26,250 臺北國稅局查緝案件稽查報告書（二）卷第340頁 即起訴書附表編號6     101年8月 DK00000000 590,400 29,520 臺北國稅局查緝案件稽查報告書（二）卷第340頁 即起訴書附表編號6  10 101年7、8月 全家光電股份有限公司 101年7月 DK00000000 384,000 19,200 臺北國稅局查緝案件稽查報告書（二）卷第350頁 即起訴書附表編號19    101年7月 DK00000000 345,600 17,280 臺北國稅局查緝案件稽查報告書（二）卷第350頁 即起訴書附表編號19 11 101年9、10月 仁和綠能科技有限公司 101年10月 EY00000000 108,000 5,400 臺北國稅局查緝案件稽查報告書（二）卷第346頁 即起訴書附表編號1     101年10月 EY00000000 394,000 19,700 臺北國稅局查緝案件稽查報告書（二）卷第346頁 即起訴書附表編號1  12 101年9、10月 泰鈿國際有限公司 101年9月 EY00000000 580,300 29,015 臺北國稅局查緝案件稽查報告書（二）卷第332頁 即起訴書附表編號2     101年10月 EY00000000 269,610 13,481 臺北國稅局查緝案件稽查報告書（二）卷第333頁 即起訴書附表編號2     101年10月 EY00000000 281,460 14,073 臺北國稅局查緝案件稽查報告書（二）卷第333頁 即起訴書附表編號2  13 101年9、10月 次世代照明股份有限公司 101年9月 EY00000000 697,200 34,860 臺北國稅局查緝案件稽查報告書（二）卷第357頁 即起訴書附表編號5     101年9月 EY00000000 1,660,000 83,000 臺北國稅局查緝案件稽查報告書（二）卷第357頁 即起訴書附表編號5     101年10月 EY00000000 1,867,500 93,375 臺北國稅局查緝案件稽查報告書（二）卷第357頁 即起訴書附表編號5     101年10月 EY00000000 1,452,500 72,625 臺北國稅局查緝案件稽查報告書（二）卷第357頁 即起訴書附表編號5     101年10月 EY00000000 850,000 41,500 臺北國稅局查緝案件稽查報告書（二）卷第357頁 即起訴書附表編號5     101年10月 EY00000000 1,577,000 78,850 臺北國稅局查緝案件稽查報告書（二）卷第357頁 即起訴書附表編號5  14 101年9、10月 宏其實業有限公司 101年9月 EY00000000 1,323,000 66,150 臺北國稅局查緝案件稽查報告書（二）卷第340頁 即起訴書附表編號6     101年9月 EY00000000 756,150 37,808 臺北國稅局查緝案件稽查報告書（二）卷第340頁 即起訴書附表編號6     101年9月 EY00000000 1,845,000 92,250 臺北國稅局查緝案件稽查報告書（二）卷第340頁 即起訴書附表編號6     101年10月 EY00000000 642,900 32,145 臺北國稅局查緝案件稽查報告書（二）卷第340頁 即起訴書附表編號6     101年10月 EY00000000 1,640,000 82,000 臺北國稅局查緝案件稽查報告書（二）卷第340頁 即起訴書附表編號6     101年10月 EY00000000 1,517,000 75,850 臺北國稅局查緝案件稽查報告書（二）卷第340頁 即起訴書附表編號6     101年10月 EY00000000 820,000 41,000 臺北國稅局查緝案件稽查報告書（二）卷第340頁 即起訴書附表編號6  15 101年9、10月 寰誠科技有限公司 101年9月 EY00000000 7,650 383 臺北國稅局查緝案件稽查報告書（二）卷第352頁   即起訴書附表編號16  ★起訴書附表原記載開立張數為7張，應更正為8張 16 101年11、12月 仁和綠能科技有限公司 101年11月 GM00000000 697,000 34,850 臺北國稅局查緝案件稽查報告書（二）卷第346頁 即起訴書附表編號1  17 101年11、12月 次世代照明股份有限公司 101年11月 GM00000000 1,792,800 89,640 臺北國稅局查緝案件稽查報告書（二）卷第357頁 即起訴書附表編號5     101年11月 GM00000000 389,400 19,470 臺北國稅局查緝案件稽查報告書（二）卷第357頁 即起訴書附表編號5  18 101年11、12月 宏其實業有限公司 101年11月 GM00000000 677,250 33,863 臺北國稅局查緝案件稽查報告書（二）卷第340頁 即起訴書附表編號6     101年11月 GM00000000 1,001,000 50,050 臺北國稅局查緝案件稽查報告書（二）卷第340頁 即起訴書附表編號6     101年11月 GM00000000 1,640,000 82,000 臺北國稅局查緝案件稽查報告書（二）卷第340頁 即起訴書附表編號6     101年11月 GM00000000 684,900 34,245 臺北國稅局查緝案件稽查報告書（二）卷第340頁 即起訴書附表編號6     101年11月 GM00000000 514,250 25,713 臺北國稅局查緝案件稽查報告書（二）卷第340頁 即起訴書附表編號6     101年11月 GM00000000 1,496,500 74,825 臺北國稅局查緝案件稽查報告書（二）卷第340頁 即起訴書附表編號6     101年11月 GM00000000 455,000 22,750 臺北國稅局查緝案件稽查報告書（二）卷第340頁 即起訴書附表編號6  19 101年11、12月 晟豐綠能有限公司 101年11月 GM00000000 385,000 19,250 臺北國稅局查緝案件稽查報告書（二）卷第347頁 即起訴書附表編號9     101年11月 GM00000000 515,000 25,750 臺北國稅局查緝案件稽查報告書（二）卷第347頁 即起訴書附表編號9     101年11月 GM00000000 451,000 22,550 臺北國稅局查緝案件稽查報告書（二）卷第347頁 即起訴書附表編號9  20 102年1、2月 仁和綠能科技有限公司 102年1月 KN00000000 429,550 21,478 臺北國稅局查緝案件稽查報告書（二）卷第346頁 即起訴書附表編號1     102年2月 KN00000000 946,820 47.341 臺北國稅局查緝案件稽查報告書（二）卷第346頁 即起訴書附表編號1     102年2月 KN00000000 360,000 18,000 臺北國稅局查緝案件稽查報告書（二）卷第346頁 即起訴書附表編號1  21 102年1、2月 次世代照明股份有限公司 102年1月 KN00000000 941,100 47,055 臺北國稅局查緝案件稽查報告書（二）卷第357頁 即起訴書附表編號5     102年2月 KN00000000 677,540 33,877 臺北國稅局查緝案件稽查報告書（二）卷第357頁 即起訴書附表編號5     102年2月 KN00000000 1,203,500 60,175 臺北國稅局查緝案件稽查報告書（二）卷第357頁 即起訴書附表編號5  22 102年1、2月 宏其實業有限公司 102年1月 KN00000000 486,408 24,320 臺北國稅局查緝案件稽查報告書（二）卷第341頁 即起訴書附表編號6     102年1月 KN00000000 758,100 37,905 臺北國稅局查緝案件稽查報告書（二）卷第341頁 即起訴書附表編號6     102年2月 KN00000000 512,900 25,645 臺北國稅局查緝案件稽查報告書（二）卷第341頁 即起訴書附表編號6     102年2月 KN00000000 738,000 36,900 臺北國稅局查緝案件稽查報告書（二）卷第341頁 即起訴書附表編號6     102年2月 KN00000000 506,000 25,300 臺北國稅局查緝案件稽查報告書（二）卷第341頁 即起訴書附表編號6  23 102年1、2月 晟豐綠能有限公司 102年1月 KN00000000 705,500 35,275 臺北國稅局查緝案件稽查報告書（二）卷第347頁 即起訴書附表編號9     102年1月 KN00000000 482,590 24,130 臺北國稅局查緝案件稽查報告書（二）卷第347頁 即起訴書附表編號9     102年1月 KN00000000 539,500 26,975 臺北國稅局查緝案件稽查報告書（二）卷第347頁 即起訴書附表編號9     102年2月 KN00000000 471,429 23,571 臺北國稅局查緝案件稽查報告書（二）卷第347頁 即起訴書附表編號9  24 102年1、2月 士加股份有限公司 102年1月 KN00000000 566,200 28,310  臺北國稅局查緝案件稽查報告書（二）卷第351頁 即起訴書附表編號15  ★起訴書附表原記載開立張數為2張，應更正為4張 25 102年1、2月 寰誠科技有限公司 102年1月 KN00000000 209,000 10,450 臺北國稅局查緝案件稽查報告書（二）卷第352頁   即起訴書附表編號16  ★起訴書附表原記載開立張數為7張，應更正為8張    102年2月 KN00000000 267,300 13,365 臺北國稅局查緝案件稽查報告書（二）卷第352頁   即起訴書附表編號16  ★起訴書附表原記載開立張數為7張，應更正為8張 26 102年3、4月 仁和綠能科技有限公司 102年3月 LL00000000 774,000 38,700 臺北國稅局查緝案件稽查報告書（二）卷第346頁 即起訴書附表編號1     102年3月 LL00000000 661,540 33,077 臺北國稅局查緝案件稽查報告書（二）卷第346頁 即起訴書附表編號1     102年4月 LL00000000 525,000 26,250 臺北國稅局查緝案件稽查報告書（二）卷第346頁 即起訴書附表編號1     102年4月 LL00000000 672,500 33,625 臺北國稅局查緝案件稽查報告書（二）卷第346頁 即起訴書附表編號1     102年4月 LL00000000 442,000 22,100 臺北國稅局查緝案件稽查報告書（二）卷第346頁 即起訴書附表編號1  27 102年3、4月 仁和精釀生技股份有限公司 102年3月 LL00000000 44,000 2,200 臺北國稅局查緝案件稽查報告書（二）卷第345頁 即起訴書附表編號4     102年3月 LL00000000 610,000 30,500 臺北國稅局查緝案件稽查報告書（二）卷第345頁 即起訴書附表編號4     102年3月 LL00000000 745,000 37,250 臺北國稅局查緝案件稽查報告書（二）卷第345頁 即起訴書附表編號4     102年4月 LL00000000 334,800 16,740 臺北國稅局查緝案件稽查報告書（二）卷第345頁 即起訴書附表編號4     102年4月 LL00000000 594,000 29,700 臺北國稅局查緝案件稽查報告書（二）卷第345頁 即起訴書附表編號4  28 102年3、4月 次世代照明股份有限公司 102年3月 LL00000000 726,000 36,300  臺北國稅局查緝案件稽查報告書（二）卷第358頁 即起訴書附表編號5     102年3月 LL00000000 1,066,000 53,300 臺北國稅局查緝案件稽查報告書（二）卷第358頁 即起訴書附表編號5     102年3月 LL00000000 1,844,000 92,200 臺北國稅局查緝案件稽查報告書（二）卷第358頁 即起訴書附表編號5     102年3月 LL00000000 1,660,400 83,020 臺北國稅局查緝案件稽查報告書（二）卷第358頁 即起訴書附表編號5     102年3月 LL00000000 1,040,000 52,0OO 臺北國稅局查緝案件稽查報告書（二）卷第358頁 即起訴書附表編號5     102年4月 LL00000000 1,087,900 54,395 臺北國稅局查緝案件稽查報告書（二）卷第358頁 即起訴書附表編號5     102年4月 LL00000000 860,000 43,000 臺北國稅局查緝案件稽查報告書（二）卷第358頁 即起訴書附表編號5     102年4月 LL00000000 1,516,000 75,800 臺北國稅局查緝案件稽查報告書（二）卷第358頁 即起訴書附表編號5     102年4月 LL00000000 1,119,200 55,960 臺北國稅局查緝案件稽查報告書（二）卷第358頁 即起訴書附表編號5     102年4月 LL00000000 1,539,500 76,975 臺北國稅局查緝案件稽查報告書（二）卷第358頁 即起訴書附表編號5  29 102年3、4月 宏其實業有限公司 102年3月 LL00000000 556,840 27,842 臺北國稅局查緝案件稽查報告書（二）卷第341頁 即起訴書附表編號6     102年3月 LL00000000 682,000 34,100 臺北國稅局查緝案件稽查報告書（二）卷第341頁 即起訴書附表編號6     102年3月 LL00000000 1,019,000 50,950 臺北國稅局查緝案件稽查報告書（二）卷第341頁 即起訴書附表編號6     102年4月 LL00000000 655,600 32,780 臺北國稅局查緝案件稽查報告書（二）卷第341頁 即起訴書附表編號6     102年4月 LL00000000 1,102,500 55,125 臺北國稅局查緝案件稽查報告書（二）卷第341頁 即起訴書附表編號6     102年4月 LL00000000 976,500 48,825 臺北國稅局查緝案件稽查報告書（二）卷第341頁 即起訴書附表編號6  30 102年3、4月 晟豐綠能有限公司 102年3月 LL00000000 594,000 29,700 臺北國稅局查緝案件稽查報告書（二）卷第347頁 即起訴書附表編號9  31 102年3、4月 俊舜科技股份有限公司 102年4月 LL00000000 100,000 5,000 臺北國稅局查緝案件稽查報告書（二）卷第348頁 即起訴書附表編號14 32 102年3、4月 寰誠科技有限公司 102年3月 LL00000000 199,260 9.963 臺北國稅局查緝案件稽查報告書（二）卷第352頁   即起訴書附表編號16  ★起訴書附表原記載開立張數為7張，應更正為8張    102年4月 LL00000000 277,980 13,899 臺北國稅局查緝案件稽查報告書（二）卷第352頁   即起訴書附表編號16  ★起訴書附表原記載開立張數為7張，應更正為8張 33 102年5、6月 仁和綠能科技有限公司 102年5月 MJ00000000 649,800 32,490 臺北國稅局查緝案件稽查報告書（二）卷第346頁 即起訴書附表編號1     102年5月 MJ00000000 645,000 32,250 臺北國稅局查緝案件稽查報告書（二）卷第346頁 即起訴書附表編號1     102年5月 MJ00000000 1,112,900 55,645 臺北國稅局查緝案件稽查報告書（二）卷第346頁 即起訴書附表編號1  34 102年5、6月 仁和精釀生技股份有限公司 102年5月 MJ00000000 483,000 24,150 臺北國稅局查緝案件稽查報告書（二）卷第345頁 即起訴書附表編號4     102年6月 MJ00000000 507,400 25,370 臺北國稅局查緝案件稽查報告書（二）卷第345頁 即起訴書附表編號4  35 102年5、6月 次世代照明股份有限公司 102年5月 MJ00000000 680,400 34,020 臺北國稅局查緝案件稽查報告書（二）卷第358頁 即起訴書附表編號5     102年5月 MJ00000000 841,750 42,088 臺北國稅局查緝案件稽查報告書（二）卷第358頁 即起訴書附表編號5     102年5月 MJ00000000 857,912 42,896 臺北國稅局查緝案件稽查報告書（二）卷第358頁 即起訴書附表編號5     102年5月 MJ00000000 966.530 48,327 臺北國稅局查緝案件稽查報告書（二）卷第358頁 即起訴書附表編號5     102年5月 MJ00000000 1,629,550 81,478 臺北國稅局查緝案件稽查報告書（二）卷第358頁 即起訴書附表編號5     102年5月 MJ00000000 1,378,600 68,930 臺北國稅局查緝案件稽查報告書（二）卷第358頁 即起訴書附表編號5     102年6月 MJ00000000 1,233,650 61,683 臺北國稅局查緝案件稽查報告書（二）卷第358頁 即起訴書附表編號5     102年6月 MJ00000000 933,750 46,688 臺北國稅局查緝案件稽查報告書（二）卷第358頁 即起訴書附表編號5     102年6月 MJ00000000 1,470,800 73,540 臺北國稅局查緝案件稽查報告書（二）卷第358頁 即起訴書附表編號5     102年6月 MJ00000000 2,155,400 107,770 臺北國稅局查緝案件稽查報告書（二）卷第358頁 即起訴書附表編號5  36 102年5、6月 宏其實業有限公司 102年5月 MJ00000000 418,660 20,933 臺北國稅局查緝案件稽查報告書（二）卷第341頁 即起訴書附表編號6     102年5月 MJ00000000 817,000 40.850 臺北國稅局查緝案件稽查報告書（二）卷第341頁 即起訴書附表編號6     102年5月 MJ00000000 668,340 33,417 臺北國稅局查緝案件稽查報告書（二）卷第341頁 即起訴書附表編號6     102年5月 MJ00000000 766,500 38,325 臺北國稅局查緝案件稽查報告書（二）卷第341頁 即起訴書附表編號6     102年5月 MJ00000000 707,400 35,370 臺北國稅局查緝案件稽查報告書（二）卷第341頁 即起訴書附表編號6     102年5月 MJ00000000 1,447,920 72,396 臺北國稅局查緝案件稽查報告書（二）卷第341頁 即起訴書附表編號6     102年6月 MJ00000000 815,700 40,785 臺北國稅局查緝案件稽查報告書（二）卷第341頁 即起訴書附表編號6     102年6月 MJ00000000 902,000 45,100 臺北國稅局查緝案件稽查報告書（二）卷第341頁 即起訴書附表編號6  37 102年5、6月 晟豐綠能有限公司 102年5月 MJ00000000 477,680 23,884 臺北國稅局查緝案件稽查報告書（二）卷第347頁 即起訴書附表編號9     102年6月 MJ00000000 675,000 33,750 臺北國稅局查緝案件稽查報告書（二）卷第347頁 即起訴書附表編號9  38 102年5、6月 寰誠科技有限公司 102年6月 MJ00000000 262,790 13,140 臺北國稅局查緝案件稽查報告書（二）卷第352頁   即起訴書附表編號16  ★起訴書附表原記載開立張數為7張，應更正為8張 39 102年7、8月 仁和綠能科技有限公司 102年7月 NG00000000 810,500 40,525 臺北國稅局查緝案件稽查報告書（二）卷第346頁 即起訴書附表編號1     102年8月 NG00000000 1,041,500 52,075 臺北國稅局查緝案件稽查報告書（二）卷第346頁 即起訴書附表編號1  40 102年7、8月 仁和精釀生技股份有限公司 102年7月 NG00000000 605,600 30,280 臺北國稅局查緝案件稽查報告書（二）卷第345頁 即起訴書附表編號4     102年7月 NG00000000 800,000 40,000 臺北國稅局查緝案件稽查報告書（二）卷第345頁 即起訴書附表編號4     102年8月 NG00000000 676,200 33,810 臺北國稅局查緝案件稽查報告書（二）卷第345頁 即起訴書附表編號4     102年8月 NG00000000 658,000 32,900 臺北國稅局查緝案件稽查報告書（二）卷第345頁 即起訴書附表編號4  41 102年7、8月 次世代照明股份有限公司 102年7月 NG00000000 1,156,700 57,835 臺北國稅局查緝案件稽查報告書（二）卷第358頁 即起訴書附表編號5     102年7月 NG00000000 1,753,100 87,655 臺北國稅局查緝案件稽查報告書（二）卷第358頁 即起訴書附表編號5     102年7月 NG00000000 2,496,500 124,825 臺北國稅局查緝案件稽查報告書（二）卷第358頁 即起訴書附表編號5     102年7月 NG00000000 820,300 41,015 臺北國稅局查緝案件稽查報告書（二）卷第358頁 即起訴書附表編號5     102年8月 NG00000000 1,565,200 78,260 臺北國稅局查緝案件稽查報告書（二）卷第358頁 即起訴書附表編號5     102年8月 NG00000000 489,700 24,485 臺北國稅局查緝案件稽查報告書（二）卷第359頁 即起訴書附表編號5     102年8月 NG00000000 1,292,000 64,600 臺北國稅局查緝案件稽查報告書（二）卷第359頁 即起訴書附表編號5     102年8月 NG00000000 1,395,500 69,775 臺北國稅局查緝案件稽查報告書（二）卷第359頁 即起訴書附表編號5  42 102年7、8月 宏其實業有限公司 102年7月 NG00000000 1,291,000 64,550 臺北國稅局查緝案件稽查報告書（二）卷第341頁 即起訴書附表編號6     102年7月 NG00000000 1,817,100 90,855 臺北國稅局查緝案件稽查報告書（二）卷第341頁 即起訴書附表編號6     102年8月 NG00000000 869,200 43,460 臺北國稅局查緝案件稽查報告書（二）卷第341頁 即起訴書附表編號6     102年8月 NG00000000 830,000 41,500 臺北國稅局查緝案件稽查報告書（二）卷第341頁 即起訴書附表編號6  43 102年7、8月 晟豐綠能有限公司 102年7月 NG00000000 528,000 26,400 臺北國稅局查緝案件稽查報告書（二）卷第347頁 即起訴書附表編號9  44 102年7、8月 寰誠科技有限公司 102年7月 NG00000000 32,000 1,600 臺北國稅局查緝案件稽查報告書（二）卷第352頁   即起訴書附表編號16  ★起訴書附表原記載開立張數為7張，應更正為8張 45 102年9、10月 仁和綠能科技有限公司 102年10月 PE00000000 520,170 26,009 臺北國稅局查緝案件稽查報告書（二）卷第346頁 即起訴書附表編號1  46 102年9、10月 仁和精釀生技股份有限公司 102年9月 PE00000000 954,060 47,703 臺北國稅局查緝案件稽查報告書（二）卷第345頁 即起訴書附表編號4     102年9月 PE00000000 1,247.400 62,370 臺北國稅局查緝案件稽查報告書（二）卷第345頁 即起訴書附表編號4     102年9月 PE00000000 310,050 15,503 臺北國稅局查緝案件稽查報告書（二）卷第345頁 即起訴書附表編號4     102年10月 PE00000000 781,000 39,050 臺北國稅局查緝案件稽查報告書（二）卷第345頁 即起訴書附表編號4  47 102年9、10月 次世代照明股份有限公司 102年9月 PE00000000 1,001,000 50,050 臺北國稅局查緝案件稽查報告書（二）卷第359頁 即起訴書附表編號5     102年9月 PE00000000 641,660 32,083 臺北國稅局查緝案件稽查報告書（二）卷第359頁 即起訴書附表編號5     102年9月 PE00000000 673,200 33,660 臺北國稅局查緝案件稽查報告書（二）卷第359頁 即起訴書附表編號5     102年10月 PE00000000 1,551,000 77,550 臺北國稅局查緝案件稽查報告書（二）卷第359頁 即起訴書附表編號5  48 102年9、10月 宏其實業有限公司 102年9月 PE00000000 783,750 39,188 臺北國稅局查緝案件稽查報告書（二）卷第341頁 即起訴書附表編號6     102年9月 PE00000000 736,950 36,848 臺北國稅局查緝案件稽查報告書（二）卷第341頁 即起訴書附表編號6     102年9月 PE00000000 915,000 45,750  臺北國稅局查緝案件稽查報告書（二）卷第342頁 即起訴書附表編號6     102年10月 PE00000000 1,218,920 60,946 臺北國稅局查緝案件稽查報告書（二）卷第342頁 即起訴書附表編號6  49 102年9、10月 志暉科技股份有限公司 102年9月 PE00000000 924,000 46,200 臺北國稅局查緝案件稽查報告書（二）卷第355頁 即起訴書附表編號7     102年9月 PE00000000 1,197,900 59,895 臺北國稅局查緝案件稽查報告書（二）卷第355頁 即起訴書附表編號7     102年9月 PE00000000 779,350 38,968 臺北國稅局查緝案件稽查報告書（二）卷第355頁 即起訴書附表編號7     102年10月 PE00000000 1,004,640 50,232 臺北國稅局查緝案件稽查報告書（二）卷第355頁 即起訴書附表編號7     102年10月 PE00000000 923,940 46,197 臺北國稅局查緝案件稽查報告書（二）卷第355頁 即起訴書附表編號7  50 102年11、12月 仁和精釀生技股份有限公司 102年11月 QC00000000 315,700 15,785 臺北國稅局查緝案件稽查報告書（二）卷第345頁 即起訴書附表編號4     102年12月 QC00000000 371,000 18,550 臺北國稅局查緝案件稽查報告書（二）卷第345頁 即起訴書附表編號4  51 102年11、12月 次世代照明股份有限公司 102年11月 QC00000000 1,399,200 69,960 臺北國稅局查緝案件稽查報告書（二）卷第359頁 即起訴書附表編號5     102年11月 QC00000000 1,060,400 53,020 臺北國稅局查緝案件稽查報告書（二）卷第359頁 即起訴書附表編號5     102年11月 QC00000000 668,160 33,408 臺北國稅局查緝案件稽查報告書（二）卷第359頁 即起訴書附表編號5     102年12月 QC00000000 l,452,500 72,625 臺北國稅局查緝案件稽查報告書（二）卷第359頁 即起訴書附表編號5     102年12月 QC00000000 1,691,400 84,570 臺北國稅局查緝案件稽查報告書（二）卷第359頁 即起訴書附表編號5     102年12月 QC00000000 2,172,830 108,642 臺北國稅局查緝案件稽查報告書（二）卷第359頁 即起訴書附表編號5     102年12月 QC00000000 738,815 36,941 臺北國稅局查緝案件稽查報告書（二）卷第359頁 即起訴書附表編號5     102年12月 QC00000000 2,257,350 112,868 臺北國稅局查緝案件稽查報告書（二）卷第359頁 即起訴書附表編號5  52 102年11、12月 宏其實業有限公司 102年11月 QC00000000 759,000 37,950 臺北國稅局查緝案件稽查報告書（二）卷第342頁 即起訴書附表編號6     102年11月 QC00000000 824,670 41,234 臺北國稅局查緝案件稽查報告書（二）卷第342頁 即起訴書附表編號6     102年12月 QC00000000 492,340 24,617 臺北國稅局查緝案件稽查報告書（二）卷第342頁 即起訴書附表編號6     102年12月 QC00000000 1,146,200 57,310 臺北國稅局查緝案件稽查報告書（二）卷第342頁 即起訴書附表編號6     102年12月 QC00000000 595,980 29,799 臺北國稅局查緝案件稽查報告書（二）卷第342頁 即起訴書附表編號6     102年12月 QC00000000 543,450 27,173 臺北國稅局查緝案件稽查報告書（二）卷第342頁 即起訴書附表編號6     102年12月 QC00000000 687,500 34,375 臺北國稅局查緝案件稽查報告書（二）卷第342頁 即起訴書附表編號6     102年12月 QC00000000 1,263,000 63,150 臺北國稅局查緝案件稽查報告書（二）卷第342頁 即起訴書附表編號6     102年12月 QC00000000 1,130,000 56,500 臺北國稅局查緝案件稽查報告書（二）卷第342頁 即起訴書附表編號6     102年12月 QC00000000 1,168,000 58,400 臺北國稅局查緝案件稽查報告書（二）卷第342頁 即起訴書附表編號6  53 102年11、12月 志暉科技股份有限公司 102年11月 QC00000000 627,000 31,350 臺北國稅局查緝案件稽查報告書（二）卷第355頁 即起訴書附表編號7     102年11月 QC00000000 940,800 47,040 臺北國稅局查緝案件稽查報告書（二）卷第355頁 即起訴書附表編號7     102年11月 QC00000000 1,001,520 50,076 臺北國稅局查緝案件稽查報告書（二）卷第355頁 即起訴書附表編號7     102年11月 QC00000000 406,120 20,306 臺北國稅局查緝案件稽查報告書（二）卷第355頁 即起訴書附表編號7     102年11月 QC00000000 500,500 25,025 臺北國稅局查緝案件稽查報告書（二）卷第355頁 即起訴書附表編號7     102年12月 QC00000000 1,404,000 70,200 臺北國稅局查緝案件稽查報告書（二）卷第355頁 即起訴書附表編號7     102年12月 QC00000000 880,000 44,000 臺北國稅局查緝案件稽查報告書（二）卷第355頁 即起訴書附表編號7  54 102年11、12月 士加股份有限公司 102年11月 QC00000000 51,000 2,550  臺北國稅局查緝案件稽查報告書（二）卷第351頁 即起訴書附表編號15  ★起訴書附表原記載開立張數為2張，應更正為4張 55 103年1、2月 宏其實業有限公司 103年1月 ZA00000000 683,520 34,176 臺北國稅局查緝案件稽查報告書（二）卷第342頁 即起訴書附表編號6     103年1月 ZA00000000 770,000 38,500 臺北國稅局查緝案件稽查報告書（二）卷第342頁 即起訴書附表編號6     103年1月 ZA00000000 871,200 43,560 臺北國稅局查緝案件稽查報告書（二）卷第342頁 即起訴書附表編號6     103年1月 ZA00000000 867,174 43,359 臺北國稅局查緝案件稽查報告書（二）卷第342頁 即起訴書附表編號6     103年1月 ZA00000000 477,000 23,850 臺北國稅局查緝案件稽查報告書（二）卷第342頁 即起訴書附表編號6     103年1月 ZA00000000 610,500 30,525 臺北國稅局查緝案件稽查報告書（二）卷第342頁 即起訴書附表編號6     103年2月 ZA00000000 683,200 34,160 臺北國稅局查緝案件稽查報告書（二）卷第342頁 即起訴書附表編號6  56 103年1、2月 賽門科技股份有限公司 103年2月 ZA00000000 569,400 28,470 臺北國稅局查緝案件稽查報告書（二）卷第355頁 即起訴書附表編號8     103年2月 ZA00000000 1,040,530 52,027 臺北國稅局查緝案件稽查報告書（二）卷第355頁 即起訴書附表編號8  57 103年1、2月 竣義實業股份有限公司 103年1月 ZA00000000 752,123 37,606 臺北國稅局查緝案件稽查報告書（二）卷第351頁 即起訴書附表編號11    103年1月 ZA00000000 833,900 41,695  臺北國稅局查緝案件稽查報告書（二）卷第351頁 即起訴書附表編號11    103年1月 ZA00000000 919,600 45,980  臺北國稅局查緝案件稽查報告書（二）卷第351頁 即起訴書附表編號11    103年2月 ZA00000000 389,400 19,470  臺北國稅局查緝案件稽查報告書（二）卷第351頁 即起訴書附表編號11    103年2月 ZA00000000 346,500 17,325  臺北國稅局查緝案件稽查報告書（二）卷第351頁 即起訴書附表編號11 58 103年3、4月 宏其實業有限公司 103年3月 ZV00000000 414,150 20,708 臺北國稅局查緝案件稽查報告書（二）卷第342頁 即起訴書附表編號6     103年3月 ZV00000000 1,078,000 53,900 臺北國稅局查緝案件稽查報告書（二）卷第342頁 即起訴書附表編號6  59 103年3、4月 賽門科技股份有限公司 103年3月 ZV00000000 589,050 29,453 臺北國稅局查緝案件稽查報告書（二）卷第355頁 即起訴書附表編號8     103年3月 ZV00000000 678,700 33,935 臺北國稅局查緝案件稽查報告書（二）卷第355頁 即起訴書附表編號8     103年4月 ZV00000000 487,500 24,375 臺北國稅局查緝案件稽查報告書（二）卷第355頁 即起訴書附表編號8  60 103年3、4月 晟豐綠能有限公司 103年3月 ZV00000000 612,000 30,600 臺北國稅局查緝案件稽查報告書（二）卷第347頁 即起訴書附表編號9     103年3月 ZV00000000 1,154,699 57,735 臺北國稅局查緝案件稽查報告書（二）卷第347頁 即起訴書附表編號9     103年4月 ZV00000000 357,500 17,875 臺北國稅局查緝案件稽查報告書（二）卷第347頁 即起訴書附表編號9  61 103年3、4月 竣義實業股份有限公司 103年4月 ZV00000000 1,115,620 55,781 臺北國稅局查緝案件稽查報告書（二）卷第351頁 即起訴書附表編號11    103年4月 ZV00000000 1,394,800 69,740  臺北國稅局查緝案件稽查報告書（二）卷第351頁 即起訴書附表編號11    103年4月 ZV00000000 1,683,000 84,150 臺北國稅局查緝案件稽查報告書（二）卷第352頁 即起訴書附表編號11 62 103年3、4月 俊舜科技股份有限公司 103年3月 ZV00000000 275,850 13,793 臺北國稅局查緝案件稽查報告書（二）卷第348頁 即起訴書附表編號14    103年3月 ZV00000000 433,950 21,698 臺北國稅局查緝案件稽查報告書（二）卷第348頁 即起訴書附表編號14    103年3月 ZV00000000 312,400 15,620 臺北國稅局查緝案件稽查報告書（二）卷第348頁 即起訴書附表編號14    103年4月 ZV00000000 818,400 40,920 臺北國稅局查緝案件稽查報告書（二）卷第348頁 即起訴書附表編號14    103年4月 ZV00000000 818,400 40,920 臺北國稅局查緝案件稽查報告書（二）卷第348頁 即起訴書附表編號14    103年4月 ZV00000000 345,576 17,279 臺北國稅局查緝案件稽查報告書（二）卷第348頁 即起訴書附表編號14 63 103年3、4月 寰誠科技有限公司 103年3月 ZV00000000 300,300 15,015 臺北國稅局查緝案件稽查報告書（二）卷第352頁   即起訴書附表編號16  ★起訴書附表原記載開立張數為7張，應更正為8張 64 103年5、6月 次世代照明股份有限公司 103年6月 AQ00000000 1,067,680 53,384 臺北國稅局查緝案件稽查報告書（二）卷第359頁 即起訴書附表編號5     103年6月 AQ00000000 1,237,940 61,897 臺北國稅局查緝案件稽查報告書（二）卷第359頁 即起訴書附表編號5     103年6月 AQ00000000 360,800 18,040 臺北國稅局查緝案件稽查報告書（二）卷第359頁 即起訴書附表編號5     103年6月 AQ00000000 1,790,360 89,518 臺北國稅局查緝案件稽查報告書（二）卷第359頁 即起訴書附表編號5  65 103年5、6月 宏其實業有限公司 103年6月 AQ00000000 507,375 25,369 臺北國稅局查緝案件稽查報告書（二）卷第342頁 即起訴書附表編號6     103年6月 AQ00000000 671,694 33,585 臺北國稅局查緝案件稽查報告書（二）卷第342頁 即起訴書附表編號6     103年6月 AQ00000000 820,820 41,041 臺北國稅局查緝案件稽查報告書（二）卷第342頁 即起訴書附表編號6  66 103年5、6月 賽門科技股份有限公司 103年5月 AQ00000000 1,071,400 53,570 臺北國稅局查緝案件稽查報告書（二）卷第356頁 即起訴書附表編號8     103年5月 AQ00000000 916,304 45,815 臺北國稅局查緝案件稽查報告書（二）卷第356頁 即起訴書附表編號8     103年5月 AQ00000000 717,750 35,888 臺北國稅局查緝案件稽查報告書（二）卷第356頁 即起訴書附表編號8     103年5月 AQ00000000 990,550 49,528 臺北國稅局查緝案件稽查報告書（二）卷第356頁 即起訴書附表編號8     103年5月 AQ00000000 1,046,045 52,302 臺北國稅局查緝案件稽查報告書（二）卷第356頁 即起訴書附表編號8     103年6月 AQ00000000 603,020 30,151 臺北國稅局查緝案件稽查報告書（二）卷第356頁 即起訴書附表編號8  67 103年5、6月 智達事業有限公司 103年5月 AQ00000000 41,800 2,090  臺北國稅局查緝案件稽查報告書（二）卷第336頁 即起訴書附表編號12    103年5月 AQ00000000 371,670 18,584 臺北國稅局查緝案件稽查報告書（二）卷第336頁 即起訴書附表編號12    103年6月 AQ00000000 19,048 952  臺北國稅局查緝案件稽查報告書（二）卷第336頁 即起訴書附表編號12    103年6月 AQ00000000 47,619 2,381 臺北國稅局查緝案件稽查報告書（二）卷第336頁 即起訴書附表編號12    103年6月 AQ00000000 17,143 857 臺北國稅局查緝案件稽查報告書（二）卷第336頁 即起訴書附表編號12 68 103年7、8月 次世代照明股份有限公司 103年7月 BK00000000 263,100 13,155 臺北國稅局查緝案件稽查報告書（二）卷第359頁 即起訴書附表編號5  69 103年9、10月 宏其實業有限公司 103年10月 CE00000000 875,000 43,750 臺北國稅局查緝案件稽查報告書（二）卷第342頁 即起訴書附表編號6     103年10月 CE00000000 70,000 3,500 臺北國稅局查緝案件稽查報告書（二）卷第343頁 即起訴書附表編號6  70 103年9、10月 智達事業有限公司 103年9月 CE00000000 62,880 3,144 臺北國稅局查緝案件稽查報告書（二）卷第336頁 即起訴書附表編號12    103年9月 CE00000000 50,000 2,500  臺北國稅局查緝案件稽查報告書（二）卷第336頁 即起訴書附表編號12    103年10月 CE00000000 668,480 33,424  臺北國稅局查緝案件稽查報告書（二）卷第336頁 即起訴書附表編號12    103年10月 CE00000000 525,000 26,250  臺北國稅局查緝案件稽查報告書（二）卷第336頁 即起訴書附表編號12 71 103年9、10月 法而宜國際科技有限公司 103年9月 CE00000000 428,480 21,424 臺北國稅局查緝案件稽查報告書（二）卷第333頁 即起訴書附表編號13    103年10月 CE00000000 539,000 26,950 臺北國稅局查緝案件稽查報告書（二）卷第333頁 即起訴書附表編號13    103年10月 CE00000000 715,000 35,750 臺北國稅局查緝案件稽查報告書（二）卷第333頁 即起訴書附表編號13 72 103年11、12月 次世代照明股份有限公司 103年11月 CZ00000000 72,440 3,622 臺北國稅局查緝案件稽查報告書（二）卷第359頁 即起訴書附表編號5     103年12月 CZ00000000 91,773 4,589 臺北國稅局查緝案件稽查報告書（二）卷第359頁 即起訴書附表編號5  73 104年1、2月 耀妍生醫股份有限公司 104年1月 NN00000000 735,000 36,750 臺北國稅局查緝案件稽查報告書（二）卷第335頁 即起訴書附表編號17    104年1月 NN00000000 765,000 38,250 臺北國稅局查緝案件稽查報告書（二）卷第335頁 即起訴書附表編號17 74 104年3、4月 智達事業有限公司 104年3月 PG00000000 4,750 238 臺北國稅局查緝案件稽查報告書（二）卷第337頁 即起訴書附表編號12    104年4月 PG00000000 1,135,380 56,769 臺北國稅局查緝案件稽查報告書（二）卷第337頁 即起訴書附表編號12    104年4月 PG00000000 603,580 30,179 臺北國稅局查緝案件稽查報告書（二）卷第337頁 即起訴書附表編號12 75 104年3、4月 法而宜國際科技有限公司 104年3月 PG00000000 1,049,875 52,494 臺北國稅局查緝案件稽查報告書（二）卷第333頁 即起訴書附表編號13    104年4月 PG00000000 663,000 33,150 臺北國稅局查緝案件稽查報告書（二）卷第333頁 即起訴書附表編號13 76 104年5、6月 智達事業有限公司 104年5月 QA00000000 504,000 25,200 臺北國稅局查緝案件稽查報告書（二）卷第337頁 即起訴書附表編號12 77 104年7、8月 智達事業有限公司 104年7月 QU00000000 555,750 27,788 臺北國稅局查緝案件稽查報告書（二）卷第337頁 即起訴書附表編號12    104年8月 QU00000000 444,280 22,214 臺北國稅局查緝案件稽查報告書（二）卷第337頁 即起訴書附表編號12 78 104年9、10月 明明國際企業有限公司 104年9月 RN00000000 168,985 8,449 臺北國稅局查緝案件稽查報告書（二）卷第340頁 即起訴書附表編號3  
附表二
編號 犯罪行為 主文 1 周東霖開立如附表一編號1所示不實統一發票幫助附表一編號1所示營業人逃漏稅捐之行為 周東霖犯商業會計法第七十一條第一款之填製不實會計憑證罪，處有期徒刑參月，如易科罰金，以新臺幣壹仟元折算壹日。 2 周東霖開立如附表一編號2所示不實統一發票幫助附表一編號2所示營業人逃漏稅捐之行為 周東霖犯商業會計法第七十一條第一款之填製不實會計憑證罪，處有期徒刑參月，如易科罰金，以新臺幣壹仟元折算壹日。 3 周東霖開立如附表一編號3所示不實統一發票之行為 周東霖犯商業會計法第七十一條第一款之填製不實會計憑證罪，處有期徒刑貳月，如易科罰金，以新臺幣壹仟元折算壹日。 4 周東霖開立如附表一編號4所示不實統一發票幫助附表一編號4所示營業人逃漏稅捐之行為 周東霖犯商業會計法第七十一條第一款之填製不實會計憑證罪，處有期徒刑參月，如易科罰金，以新臺幣壹仟元折算壹日。 5 周東霖開立如附表一編號5所示不實統一發票幫助附表一編號5所示營業人逃漏稅捐之行為 周東霖犯商業會計法第七十一條第一款之填製不實會計憑證罪，處有期徒刑參月，如易科罰金，以新臺幣壹仟元折算壹日。 6 周東霖開立如附表一編號6所示不實統一發票幫助附表一編號6所示營業人逃漏稅捐之行為 周東霖犯商業會計法第七十一條第一款之填製不實會計憑證罪，處有期徒刑參月，如易科罰金，以新臺幣壹仟元折算壹日。 7 周東霖開立如附表一編號7所示不實統一發票之行為 周東霖犯商業會計法第七十一條第一款之填製不實會計憑證罪，處有期徒刑貳月，如易科罰金，以新臺幣壹仟元折算壹日。 8 周東霖開立如附表一編號8所示不實統一發票幫助附表一編號8所示營業人逃漏稅捐之行為 周東霖犯商業會計法第七十一條第一款之填製不實會計憑證罪，處有期徒刑參月，如易科罰金，以新臺幣壹仟元折算壹日。 9 周東霖開立如附表一編號9所示不實統一發票幫助附表一編號9所示營業人逃漏稅捐之行為 周東霖犯商業會計法第七十一條第一款之填製不實會計憑證罪，處有期徒刑參月，如易科罰金，以新臺幣壹仟元折算壹日。 10 周東霖開立如附表一編號10所示不實統一發票幫助附表一編號10所示營業人逃漏稅捐之行為 周東霖犯商業會計法第七十一條第一款之填製不實會計憑證罪，處有期徒刑參月，如易科罰金，以新臺幣壹仟元折算壹日。 11 周東霖開立如附表一編號11所示不實統一發票之行為 周東霖犯商業會計法第七十一條第一款之填製不實會計憑證罪，處有期徒刑貳月，如易科罰金，以新臺幣壹仟元折算壹日。 12 周東霖開立如附表一編號12所示不實統一發票之行為 周東霖犯商業會計法第七十一條第一款之填製不實會計憑證罪，處有期徒刑貳月，如易科罰金，以新臺幣壹仟元折算壹日。 13 周東霖開立如附表一編號13所示不實統一發票幫助附表一編號13所示營業人逃漏稅捐之行為 周東霖犯商業會計法第七十一條第一款之填製不實會計憑證罪，處有期徒刑參月，如易科罰金，以新臺幣壹仟元折算壹日。 14 周東霖開立如附表一編號14所示不實統一發票幫助附表一編號14所示營業人逃漏稅捐之行為 周東霖犯商業會計法第七十一條第一款之填製不實會計憑證罪，處有期徒刑參月，如易科罰金，以新臺幣壹仟元折算壹日。 15 周東霖開立如附表一編號15所示不實統一發票幫助附表一編號15所示營業人逃漏稅捐之行為 周東霖犯商業會計法第七十一條第一款之填製不實會計憑證罪，處有期徒刑參月，如易科罰金，以新臺幣壹仟元折算壹日。 16 周東霖開立如附表一編號16所示不實統一發票之行為 周東霖犯商業會計法第七十一條第一款之填製不實會計憑證罪，處有期徒刑貳月，如易科罰金，以新臺幣壹仟元折算壹日。 17 周東霖開立如附表一編號17所示不實統一發票幫助附表一編號17所示營業人逃漏稅捐之行為 周東霖犯商業會計法第七十一條第一款之填製不實會計憑證罪，處有期徒刑參月，如易科罰金，以新臺幣壹仟元折算壹日。 18 周東霖開立如附表一編號18所示不實統一發票幫助附表一編號18所示營業人逃漏稅捐之行為 周東霖犯商業會計法第七十一條第一款之填製不實會計憑證罪，處有期徒刑參月，如易科罰金，以新臺幣壹仟元折算壹日。 19 周東霖開立如附表一編號19所示不實統一發票幫助附表一編號19所示營業人逃漏稅捐之行為 周東霖犯商業會計法第七十一條第一款之填製不實會計憑證罪，處有期徒刑參月，如易科罰金，以新臺幣壹仟元折算壹日。 20 周東霖開立如附表一編號20所示不實統一發票之行為 周東霖犯商業會計法第七十一條第一款之填製不實會計憑證罪，處有期徒刑貳月，如易科罰金，以新臺幣壹仟元折算壹日。 21 周東霖開立如附表一編號21所示不實統一發票幫助附表一編號21所示營業人逃漏稅捐之行為 周東霖犯商業會計法第七十一條第一款之填製不實會計憑證罪，處有期徒刑參月，如易科罰金，以新臺幣壹仟元折算壹日。 22 周東霖開立如附表一編號22所示不實統一發票幫助附表一編號22所示營業人逃漏稅捐之行為 周東霖犯商業會計法第七十一條第一款之填製不實會計憑證罪，處有期徒刑參月，如易科罰金，以新臺幣壹仟元折算壹日。 23 周東霖開立如附表一編號23所示不實統一發票幫助附表一編號23所示營業人逃漏稅捐之行為 周東霖犯商業會計法第七十一條第一款之填製不實會計憑證罪，處有期徒刑參月，如易科罰金，以新臺幣壹仟元折算壹日。 24 周東霖開立如附表一編號24所示不實統一發票幫助附表一編號24所示營業人逃漏稅捐之行為 周東霖犯商業會計法第七十一條第一款之填製不實會計憑證罪，處有期徒刑參月，如易科罰金，以新臺幣壹仟元折算壹日。 25 周東霖開立如附表一編號25所示不實統一發票幫助附表一編號25所示營業人逃漏稅捐之行為 周東霖犯商業會計法第七十一條第一款之填製不實會計憑證罪，處有期徒刑參月，如易科罰金，以新臺幣壹仟元折算壹日。 26 周東霖開立如附表一編號26所示不實統一發票之行為 周東霖犯商業會計法第七十一條第一款之填製不實會計憑證罪，處有期徒刑貳月，如易科罰金，以新臺幣壹仟元折算壹日。 27 周東霖開立如附表一編號27所示不實統一發票幫助附表一編號27所示營業人逃漏稅捐之行為 周東霖犯商業會計法第七十一條第一款之填製不實會計憑證罪，處有期徒刑參月，如易科罰金，以新臺幣壹仟元折算壹日。 28 周東霖開立如附表一編號28所示不實統一發票幫助附表一編號28所示營業人逃漏稅捐之行為 周東霖犯商業會計法第七十一條第一款之填製不實會計憑證罪，處有期徒刑參月，如易科罰金，以新臺幣壹仟元折算壹日。 29 周東霖開立如附表一編號29所示不實統一發票幫助附表一編號29所示營業人逃漏稅捐之行為 周東霖犯商業會計法第七十一條第一款之填製不實會計憑證罪，處有期徒刑參月，如易科罰金，以新臺幣壹仟元折算壹日。 30 周東霖開立如附表一編號30所示不實統一發票幫助附表一編號30所示營業人逃漏稅捐之行為 周東霖犯商業會計法第七十一條第一款之填製不實會計憑證罪，處有期徒刑參月，如易科罰金，以新臺幣壹仟元折算壹日。 31 周東霖開立如附表一編號31所示不實統一發票幫助附表一編號31所示營業人逃漏稅捐之行為 周東霖犯商業會計法第七十一條第一款之填製不實會計憑證罪，處有期徒刑參月，如易科罰金，以新臺幣壹仟元折算壹日。 32 周東霖開立如附表一編號32所示不實統一發票幫助附表一編號32所示營業人逃漏稅捐之行為 周東霖犯商業會計法第七十一條第一款之填製不實會計憑證罪，處有期徒刑參月，如易科罰金，以新臺幣壹仟元折算壹日。 33 被告開立如附表一編號33所示不實統一發票之行為 周東霖犯商業會計法第七十一條第一款之填製不實會計憑證罪，處有期徒刑貳月，如易科罰金，以新臺幣壹仟元折算壹日。 34 周東霖開立如附表一編號34所示不實統一發票幫助附表一編號34所示營業人逃漏稅捐之行為 周東霖犯商業會計法第七十一條第一款之填製不實會計憑證罪，處有期徒刑參月，如易科罰金，以新臺幣壹仟元折算壹日。 35 周東霖開立如附表一編號35所示不實統一發票幫助附表一編號35所示營業人逃漏稅捐之行為 周東霖犯商業會計法第七十一條第一款之填製不實會計憑證罪，處有期徒刑參月，如易科罰金，以新臺幣壹仟元折算壹日。 36 周東霖開立如附表一編號36所示不實統一發票幫助附表一編號36所示營業人逃漏稅捐之行為 周東霖犯商業會計法第七十一條第一款之填製不實會計憑證罪，處有期徒刑參月，如易科罰金，以新臺幣壹仟元折算壹日。 37 周東霖開立如附表一編號37所示不實統一發票幫助附表一編號37所示營業人逃漏稅捐之行為 周東霖犯商業會計法第七十一條第一款之填製不實會計憑證罪，處有期徒刑參月，如易科罰金，以新臺幣壹仟元折算壹日。 38 周東霖開立如附表一編號38所示不實統一發票幫助附表一編號38所示營業人逃漏稅捐之行為 周東霖犯商業會計法第七十一條第一款之填製不實會計憑證罪，處有期徒刑參月，如易科罰金，以新臺幣壹仟元折算壹日。 39 周東霖開立如附表一編號39所示不實統一發票之行為 周東霖犯商業會計法第七十一條第一款之填製不實會計憑證罪，處有期徒刑貳月，如易科罰金，以新臺幣壹仟元折算壹日。 40 周東霖開立如附表一編號40所示不實統一發票幫助附表一編號40所示營業人逃漏稅捐之行為 周東霖犯商業會計法第七十一條第一款之填製不實會計憑證罪，處有期徒刑參月，如易科罰金，以新臺幣壹仟元折算壹日。 41 周東霖開立如附表一編號41所示不實統一發票幫助附表一編號41所示營業人逃漏稅捐之行為 周東霖犯商業會計法第七十一條第一款之填製不實會計憑證罪，處有期徒刑參月，如易科罰金，以新臺幣壹仟元折算壹日。 42 周東霖開立如附表一編號42所示不實統一發票幫助附表一編號42所示營業人逃漏稅捐之行為 周東霖犯商業會計法第七十一條第一款之填製不實會計憑證罪，處有期徒刑參月，如易科罰金，以新臺幣壹仟元折算壹日。 43 周東霖開立如附表一編號43所示不實統一發票幫助附表一編號43所示營業人逃漏稅捐之行為 周東霖犯商業會計法第七十一條第一款之填製不實會計憑證罪，處有期徒刑參月，如易科罰金，以新臺幣壹仟元折算壹日。 44 周東霖開立如附表一編號44所示不實統一發票幫助附表一編號44所示營業人逃漏稅捐之行為 周東霖犯商業會計法第七十一條第一款之填製不實會計憑證罪，處有期徒刑參月，如易科罰金，以新臺幣壹仟元折算壹日。 45 周東霖開立如附表一編號45所示不實統一發票之行為 周東霖犯商業會計法第七十一條第一款之填製不實會計憑證罪，處有期徒刑貳月，如易科罰金，以新臺幣壹仟元折算壹日。 46 周東霖開立如附表一編號46所示不實統一發票幫助附表一編號46所示營業人逃漏稅捐之行為 周東霖犯商業會計法第七十一條第一款之填製不實會計憑證罪，處有期徒刑參月，如易科罰金，以新臺幣壹仟元折算壹日。 47 周東霖開立如附表一編號47所示不實統一發票幫助附表一編號47所示營業人逃漏稅捐之行為 周東霖犯商業會計法第七十一條第一款之填製不實會計憑證罪，處有期徒刑參月，如易科罰金，以新臺幣壹仟元折算壹日。 48 周東霖開立如附表一編號48所示不實統一發票幫助附表一編號48所示營業人逃漏稅捐之行為 周東霖犯商業會計法第七十一條第一款之填製不實會計憑證罪，處有期徒刑參月，如易科罰金，以新臺幣壹仟元折算壹日。 49 周東霖開立如附表一編號49所示不實統一發票幫助附表一編號49所示營業人逃漏稅捐之行為 周東霖犯商業會計法第七十一條第一款之填製不實會計憑證罪，處有期徒刑參月，如易科罰金，以新臺幣壹仟元折算壹日。 50 周東霖開立如附表一編號50所示不實統一發票幫助附表一編號50所示營業人逃漏稅捐之行為 周東霖犯商業會計法第七十一條第一款之填製不實會計憑證罪，處有期徒刑參月，如易科罰金，以新臺幣壹仟元折算壹日。 51 周東霖開立如附表一編號51所示不實統一發票幫助附表一編號51所示營業人逃漏稅捐之行為 周東霖犯商業會計法第七十一條第一款之填製不實會計憑證罪，處有期徒刑參月，如易科罰金，以新臺幣壹仟元折算壹日。 52 周東霖開立如附表一編號52所示不實統一發票幫助附表一編號52所示營業人逃漏稅捐之行為 周東霖犯商業會計法第七十一條第一款之填製不實會計憑證罪，處有期徒刑參月，如易科罰金，以新臺幣壹仟元折算壹日。 53 周東霖開立如附表一編號53所示不實統一發票幫助附表一編號53所示營業人逃漏稅捐之行為 周東霖犯商業會計法第七十一條第一款之填製不實會計憑證罪，處有期徒刑參月，如易科罰金，以新臺幣壹仟元折算壹日。 54 周東霖開立如附表一編號54所示不實統一發票幫助附表一編號54所示營業人逃漏稅捐之行為 周東霖犯商業會計法第七十一條第一款之填製不實會計憑證罪，處有期徒刑參月，如易科罰金，以新臺幣壹仟元折算壹日。 55 周東霖開立如附表一編號55所示不實統一發票幫助附表一編號55所示營業人逃漏稅捐之行為 周東霖犯商業會計法第七十一條第一款之填製不實會計憑證罪，處有期徒刑參月，如易科罰金，以新臺幣壹仟元折算壹日。 56 周東霖開立如附表一編號56所示不實統一發票幫助附表一編號56所示營業人逃漏稅捐之行為 周東霖犯商業會計法第七十一條第一款之填製不實會計憑證罪，處有期徒刑參月，如易科罰金，以新臺幣壹仟元折算壹日。 57 周東霖開立如附表一編號57所示不實統一發票幫助附表一編號57所示營業人逃漏稅捐之行為 周東霖犯商業會計法第七十一條第一款之填製不實會計憑證罪，處有期徒刑參月，如易科罰金，以新臺幣壹仟元折算壹日。 58 周東霖開立如附表一編號58所示不實統一發票幫助附表一編號58所示營業人逃漏稅捐之行為 周東霖犯商業會計法第七十一條第一款之填製不實會計憑證罪，處有期徒刑參月，如易科罰金，以新臺幣壹仟元折算壹日。 59 周東霖開立如附表一編號59所示不實統一發票幫助附表一編號59所示營業人逃漏稅捐之行為 周東霖犯商業會計法第七十一條第一款之填製不實會計憑證罪，處有期徒刑參月，如易科罰金，以新臺幣壹仟元折算壹日。 60 周東霖開立如附表一編號60所示不實統一發票幫助附表一編號60所示營業人逃漏稅捐之行為 周東霖犯商業會計法第七十一條第一款之填製不實會計憑證罪，處有期徒刑參月，如易科罰金，以新臺幣壹仟元折算壹日。 61 周東霖開立如附表一編號61所示不實統一發票幫助附表一編號61所示營業人逃漏稅捐之行為 周東霖犯商業會計法第七十一條第一款之填製不實會計憑證罪，處有期徒刑參月，如易科罰金，以新臺幣壹仟元折算壹日。 62 周東霖開立如附表一編號62所示不實統一發票幫助附表一編號62所示營業人逃漏稅捐之行為 周東霖犯商業會計法第七十一條第一款之填製不實會計憑證罪，處有期徒刑參月，如易科罰金，以新臺幣壹仟元折算壹日。 63 周東霖開立如附表一編號63所示不實統一發票幫助附表一編號63所示營業人逃漏稅捐之行為 周東霖犯商業會計法第七十一條第一款之填製不實會計憑證罪，處有期徒刑參月，如易科罰金，以新臺幣壹仟元折算壹日。 64 周東霖開立如附表一編號64所示不實統一發票幫助附表一編號64所示營業人逃漏稅捐之行為 周東霖犯商業會計法第七十一條第一款之填製不實會計憑證罪，處有期徒刑參月，如易科罰金，以新臺幣壹仟元折算壹日。 65 周東霖開立如附表一編號65所示不實統一發票幫助附表一編號65所示營業人逃漏稅捐之行為 周東霖犯商業會計法第七十一條第一款之填製不實會計憑證罪，處有期徒刑參月，如易科罰金，以新臺幣壹仟元折算壹日。 66 周東霖開立如附表一編號66所示不實統一發票幫助附表一編號66所示營業人逃漏稅捐之行為 周東霖犯商業會計法第七十一條第一款之填製不實會計憑證罪，處有期徒刑參月，如易科罰金，以新臺幣壹仟元折算壹日。 67 周東霖開立如附表一編號67所示不實統一發票幫助附表一編號67所示營業人逃漏稅捐之行為 周東霖犯商業會計法第七十一條第一款之填製不實會計憑證罪，處有期徒刑參月，如易科罰金，以新臺幣壹仟元折算壹日。 68 周東霖開立如附表一編號68所示不實統一發票幫助附表一編號68所示營業人逃漏稅捐之行為 周東霖犯商業會計法第七十一條第一款之填製不實會計憑證罪，處有期徒刑參月，如易科罰金，以新臺幣壹仟元折算壹日。 69 周東霖開立如附表一編號69所示不實統一發票幫助附表一編號69所示營業人逃漏稅捐之行為 周東霖犯商業會計法第七十一條第一款之填製不實會計憑證罪，處有期徒刑參月，如易科罰金，以新臺幣壹仟元折算壹日。 70 周東霖開立如附表一編號70所示不實統一發票幫助附表一編號70所示營業人逃漏稅捐之行為 周東霖犯商業會計法第七十一條第一款之填製不實會計憑證罪，處有期徒刑參月，如易科罰金，以新臺幣壹仟元折算壹日。 71 周東霖開立如附表一編號71所示不實統一發票幫助附表一編號71所示營業人逃漏稅捐之行為 周東霖犯商業會計法第七十一條第一款之填製不實會計憑證罪，處有期徒刑參月，如易科罰金，以新臺幣壹仟元折算壹日。 72 周東霖開立如附表一編號72所示不實統一發票幫助附表一編號72所示營業人逃漏稅捐之行為 周東霖犯商業會計法第七十一條第一款之填製不實會計憑證罪，處有期徒刑參月，如易科罰金，以新臺幣壹仟元折算壹日。 73 周東霖開立如附表一編號73所示不實統一發票幫助附表一編號73所示營業人逃漏稅捐之行為 周東霖犯商業會計法第七十一條第一款之填製不實會計憑證罪，處有期徒刑參月，如易科罰金，以新臺幣壹仟元折算壹日。 74 周東霖開立如附表一編號74所示不實統一發票幫助附表一編號74所示營業人逃漏稅捐之行為 周東霖犯商業會計法第七十一條第一款之填製不實會計憑證罪，處有期徒刑參月，如易科罰金，以新臺幣壹仟元折算壹日。 75 周東霖開立如附表一編號75所示不實統一發票幫助附表一編號75所示營業人逃漏稅捐之行為 周東霖犯商業會計法第七十一條第一款之填製不實會計憑證罪，處有期徒刑參月，如易科罰金，以新臺幣壹仟元折算壹日。 76 周東霖開立如附表一編號76所示不實統一發票幫助附表一編號76所示營業人逃漏稅捐之行為 周東霖犯商業會計法第七十一條第一款之填製不實會計憑證罪，處有期徒刑參月，如易科罰金，以新臺幣壹仟元折算壹日。 77 周東霖開立如附表一編號77所示不實統一發票幫助附表一編號77所示營業人逃漏稅捐之行為 周東霖犯商業會計法第七十一條第一款之填製不實會計憑證罪，處有期徒刑參月，如易科罰金，以新臺幣壹仟元折算壹日。 78 周東霖開立如附表一編號78所示不實統一發票之行為 周東霖犯商業會計法第七十一條第一款之填製不實會計憑證罪，處有期徒刑貳月，如易科罰金，以新臺幣壹仟元折算壹日。